# 吸收合并的相关问题,陈老师

提问人：lileihome 时间：2010-11-03 18:14:50
在做一家企业的吸收合并,请问吸收合并必须要评估吗？是用被吸收方净资产折股还是实收资本增股?

回答人：chenyiwei
吸收方和被吸收方是否涉及外资或国资？如果涉及外资的，应根据《关于外商投资企业合并与分立的规定》第十二条规定确定是否需要评估。涉及国资的，则按《企业国有资产评估管理暂行办法》第六条、第七条的规定确定是否需要评估。 涉及外资的，根据《关于外商投资企业合并与分立的规定》第十一条的规定，合并后企业的注册资本和投资总额为各参与合并企业的注册资本和投资总额之和。其他情况下对存续企业的注册资本和实收资本确定问题无强制性规定。

回答人：chenyiwei
回复 藤椅 lileihome 的帖子是否需要评估，并不是以会计上是否构成同一控制下合并作为判断标准的。会计上对“同一控制”和“企业合并”的判断是基于经济实质，而外资管理、国资管理等法规的规定主要还是看重法律形式。